最高法院刑事判決                              八十八年度台上字第三六一七號
    上  訴  人  乙○○
                甲○○
右上訴人等因強盜等罪案件，不服台灣高等法院中華民國八十六年四月三十日第二審
判決（八十六年度上訴字第八四一號，起訴案號：台灣桃園地方法院檢察署八十四年
度偵字第五二三一、一○二二三號），提起上訴，本院判決如左：
    主  文
上訴駁回。
    理  由
按刑事訴訟法第三百七十七條規定：上訴於第三審法院，非以判決違背法令為理由，
不得為之。是提起第三審上訴，應以原判決違背法令為理由，係屬法定要件，且必須
依據卷內資料為具體之指摘，並足據以辨認原判決已具備違背法令之形式，始屬相當
。本件原判決維持第一審論處上訴人乙○○、甲○○結夥三人以上，在車站竊盜，因
脫免逮捕當場施以強暴未遂及上訴人乙○○連續結夥三人以上，在車站竊盜罪刑之判
決，係以上訴人乙○○之部分自白、被害人楊萬福、劉新發、許呈芳、胡水池等人之
指訴、證人即承辦警員葉文明、余黃國禮之證言，為其憑據，並明其綜合判斷各項
證據之調查結果，而得心證之理由。對於上訴人乙○○辯稱：被害人劉新發、許呈芳
所指遭人扒竊之時間，伊係分別在新竹市向朋友張國貴借錢及在桃園縣平鎮市找友人
顧大忠，不可能分身在桃園縣中壢市桃園客運候車站或百貨店內行竊；又被害人楊萬
福所指被害時間（即民國八十四年四月二十一日中午十二時四十五分許），伊雖在上
開候車站內，然伊係在該處擬搭車前往龍岡訪友馬東坡（住址不詳），伊並不認識甲
○○，不可能與甲○○及另一不詳姓名男子，因扒竊楊萬福之財物未遂而對楊萬福施
強暴等語，及上訴人甲○○辯稱：八十四年四月二十一日中午十二時許，伊在上開車
站內，係欲搭車至岳父母家中接回妻子，正在打電話予伊妻之時，竟被誤會係準強盜
犯，伊並不認識乙○○，不可能與之共犯，且伊若參與犯罪，不可能事發後猶留在現
場，又被害人楊萬福所供不實，警員葉文明就被害人如何報案，供詞先後矛盾，伊係
被人誤認誣指云云，認係卸責之詞，非可採信；又以證人張國貴、顧大忠之證言，不
足為有利於上訴人乙○○之證明；至上訴人等聲請再行傳喚被害人楊萬福及調閱桃園
客運中壢站值班司機及剪票人員名冊，尚無必要。皆已依據卷內資料，分別予以指駁
及說明。經核原判決從形式上觀察，尚無違背法令之情形。上訴意旨或仍執陳詞而為
事實上之爭辯，或就原判決已明白論斷之事項及其採證認事職權之行使，任意指摘，
難謂已符合首揭法定上訴第三審之要件。其上訴違背法律上之程式，應予駁回。又本
件關於上訴人乙○○結夥三人以上，在車站竊盜部分，雖係刑事訴訟法第三百七十六
條第二款所列之案件，惟於修正刑事訴訟法施行前，原得上訴於第三審法院，且已繫
屬於法院，依刑事訴訟法施行法第五條第一項規定，仍應依施行前之法定程序終結之
，附此明。
據上論結，應依刑事訴訟法第三百九十五條前段，判決如主文。
中      華      民      國    八十八    年      七      月      八      日
                              最高法院刑事第四庭
                                  審判長法官  黃  劍  青
                                        法官  劉  敬  一
                                        法官  林  增  福
                                        法官  邵  燕  玲
                                        法官  張  清  埤
      右正本證明與原本無異
                                              書  記  官
中      華      民      國    八十八    年      七      月     十三     日
